# 房屋建筑物与土地使用权

提问人：天津 - 我爱罗 时间：2014-04-14 22:11:30
求教各位老师： 为什么房屋建筑物要和土地使用权分开核算，在作为投资性房地产的时候又要一并作为投资性房地产核算？

回答人：chenyiwei
1 、通常情况下分开核算的原因是房屋的折旧年限和土地使用权年限不同，因此应分别确认为不同的资产，在其各自的使用年限内计提折旧和摊销。 2 、投资性房地产中把土地和房屋建筑物作为一个整体考虑的主要原因是：（ 1 ）投资性房地产中途出售的可能性较大，而出售时应把对应的土地使用权一并处置；（ 2 ）如果采用公允价值模式后续计量，则只有把房屋和土地视作一个整体才能确定其公允价值。